臺灣高等法院高雄分院刑事判決　　　　 94年度上訴字第132號
上　訴　人
即　被　告　甲○○
上列上訴人因違反毒品危害防制條例案件，不服臺灣高雄地方法
院93年度訴字第2299號中華民國93年12月30日第一審判決（起訴
案號：臺灣高雄地方法院檢察署93年度毒偵字第3256號），提起
上訴，本院判決如下：
     主  文
上訴駁回。
    事  實
一、甲○○前於民國85年間因違反肅清煙毒條例案件，經臺灣高
    雄地方法判處有期徒刑3 年2 月、4 月，定應執行刑3 年4
    月，再經臺灣高等法院高雄分院駁回上訴確定，後於89年7
    月14日縮刑期滿執行完畢。又於90年間因施用毒品案件，經
    以強制戒治，於92年4 月11日強制戒治期滿並於翌日釋放，
    並由臺灣高雄地方法院檢察署檢察官於92年4 月27日以92年
    度戒毒偵字第385 號為不起訴處分確定。詎仍不知警惕，竟
    於上開強制戒治執行完畢釋放後5 年內，再分別基於施用第
    一級毒品海洛因及第二級毒品甲基安非他命之概括犯意，均
    自93年5 月底某日起至同年6 月18日下午2 時許止，連續在
    其位於高雄市○○區○○路42號9 樓租處，以將海洛因摻於
    香煙中吸食之方式，每日施用海洛因2 次，及將甲基安非他
    命燒烤後吸食煙霧之方式，每1 至2 日施用甲基安非他命1
    次，而分別施用第一級毒品海洛因、第二級毒品甲基安非他
    命（起訴書誤載為安非他命）各多次。嗣於93年6 月18日下
    午9 時10分許，在高雄市○○區○○路42號地下1 樓為警查
    獲，並自其身上及上開義昌路42號9 樓租處，扣得其所有海
    洛因5 包（驗後淨重合計11.25 公克，包裝重合計1.78公克
    ）、甲基安非他命4 包（驗前毛重分別為1.7 公克、1.9 公
    克、3.7 公克、1.9 公克，驗後毛重分別為1.6 公克、1.8
    公克、3.6 公克、1.8 公克），及殘留海洛因殘渣之吸管1
    支、殘留海洛因及甲基安非他命殘渣之吸食過濾器1 只。
二、案經高雄市政府警察局移送臺灣高雄地方法院檢察署檢察官
    偵查起訴。
    理  由
一、程序方面─
    本件上訴人即被告甲○○（以下簡稱被告）所犯係死刑、無
    期徒刑、最輕本刑為3 年以上有期徒刑以外之罪，其於準備
    程序中就被訴事實為有罪之陳述，經法官告知簡式審判程序
    之旨，並聽取公訴人、被告之意見後，本院認為適宜進行簡
    式審判程序，故本件於本院適用簡式審判程序審理，合先敘
    明。
二、認定犯罪事實所憑證據及理由─
  (一)上開犯罪事實，業據被告於偵查、原審及本院調查、審理中
    自白不諱（見93毒偵3256號卷第20頁，原審卷第37頁，本院
    卷第27、46頁），且被告為警查獲後所採尿液，經送請高雄
    市立凱旋醫院檢驗結果，有嗎啡及甲基安非他命陽性反應，
    有該醫院93年6 月28日高市凱醫檢字第0198號煙毒尿液檢驗
    成績書、高雄市政府警察局刑警大隊偵四隊十分隊偵辦毒品
    案尿液採證代碼對照表各1 紙在卷可憑（見93毒偵3256號卷
    第14、15頁）；又扣案白粉5 包，經送鑑驗結果，確均含有
    海洛因成分（驗後淨重合計11.25 公克，包裝重合計1.78公
    克），有法務部調查局調科壹字第220017977 號鑑定通知書
    1 紙在卷可憑（見原審卷第48頁）；扣案晶體4 包，經送鑑
    驗結果，亦均含有甲基安非他命成分（驗前毛重分別為1.7
    公克、1.9 公克、3.7 公克、1.9 公克，驗後毛重分別為1.
    6 公克、1.8 公克、3.6 公克、1.8 公克），有高雄醫學大
    學附設中和紀念醫院93年11月23日0000-000號、0000-000號
    、0000-000號、0000-000號檢驗報告4 紙在卷可稽（見原審
    卷第59至62頁）；再者，扣案吸管1 支殘留有海洛因，吸食
    過濾器1 只殘留有海洛因及甲基安非他命，亦有高雄醫學大
    學附設中和紀念醫院93年10月26日0000-000號、0000-000號
    檢驗報告2 紙在卷可憑（見原審卷第52、53頁）。足認被告
    自白與事實相符，堪以採信。
  (二)被告前於90年間因施用毒品案件，經送觀察勒戒後，認有繼
    續施用毒品傾向，再令入戒治處所施以強制戒治，於92年4
    月11日強制戒治期滿並於翌日釋放後，由臺灣高雄地方法院
    檢察署檢察官於92年4 月27日以92年度戒毒偵字第385 號為
    不起訴處分確定，有臺灣高等法院被告全國前案紀錄表、臺
    灣高雄地方法院檢察署檢察官92年度戒毒偵字第385 號不起
    訴處分書在卷可按（見93毒偵3256號卷第17頁，本院卷第12
    至16頁）。足證被告於強制戒治執行完畢釋放後，5 年內再
    犯本件施用第一、二級毒品罪。
三、論罪科刑之理由─
  (一)查海洛因、甲基安非他命分別係毒品危害防制條例第2 條第
    2 項第1 款、第2 款所稱之第一、二級毒品，被告持以施用
    ，核其所為，係犯同條例第10條第1 項之施用第一級毒品罪
    及第2 項之施用第二級毒品罪。被告各次施用第一、二級毒
    品前持有毒品之行為，本均應各論以持有第一、二級毒品罪
    ，惟各該次持有毒品之行為均為其後施用毒品之行為所吸收
    ，均不另論持有第一、二級毒品罪。被告先後多次施用第一
    、二級毒品之犯行，均時間緊接，犯罪構成要件相同，顯係
    各基於概括犯意反覆為之，應各依連續犯之規定，論以一罪
    ，並加重其刑。被告所犯上開2 罪，犯意各別，罪名亦殊，
    應予分論併罰。又被告前於85年間因違反肅清煙毒條例案件
    ，經臺灣高雄地方法判處有期徒刑3 年2 月、4 月，定應執
    行刑3 年4 月，再經臺灣高等法院高雄分院駁回上訴確定，
    後於89年7 月14日縮刑期滿執行完畢，有上開臺灣高等法院
    被告全國前案紀錄表在卷可憑，其於受有期徒刑執行完畢後
    ，5 年內再犯本件有期徒刑以上之罪，為累犯，應依刑法第
    47條規定加重其刑，並遞加之。
  (二)原審因而適用毒品危害防制條例第10條第1 項、第2 項、第
    18條第1 項前段，刑法第11條前段、第56條、第47條、第51
    條第5 款規定，並審酌被告曾因施用毒品案件經觀察勒戒、
    強制戒治及論罪科刑，仍未能戒絕其毒癮，顯見其戒絕毒癮
    之意念非堅，惟其犯罪後坦承犯行，態度良好，且施用毒品
    行為，乃屬對其自身健康之戕害行為，及其犯罪動機、目的
    、手段等一切情狀，分別量處有期徒刑1 年及5 月，並定應
    執行刑1 年4 月。復說明扣案之第一級毒品海洛因5 包（驗
    後淨重合計11.25 公克，包裝重合計1.78公克）、第二級毒
    品甲基安非他命4 包（驗前毛重合計9.2 公克，驗後毛重合
    計8.8 公克），及殘留海洛因殘渣之吸管1 支、殘留海洛因
    及甲基安非他命殘渣之吸食過濾器1 只，均應依毒品危害防
    制條例第18條第1 項前段規定，併予宣告沒收銷燬。經核原
    判決認事用法均無不合，量刑亦稱允當。被告以原審量刑過
    重為由，提起上訴，為無理由，應予駁回。
四、適用之法律：刑事訴訟法第368 條、第364 條、第273 條之
    1 第1 項。
本案經檢察官沈紹嘉到庭執行職務。
中　　華　　民　　國　　94　　年　　3 　　月　　31　　日
　　　　　　　　　刑事第七庭    審判長法　官  莊飛宗
                                      法　官  黃憲文
                                      法　官  曾逸誠
以上正本證明與原本無異。
如不服本判決施用第一級毒品部分，應於判決送達後10日內向本
如不服本判決應於收受本判決後10日內向本院提出上訴書狀，其
未敘述上訴理由者，並得於提起上訴後10日內向本院補提理由書
狀（均須按他造當事人之人數附繕本）「切勿逕送上級法院」。
施用第二級毒品部分不得上訴。
中　　華　　民　　國　　94　　年　　3 　　月　　31　　日
　　　　　　　　　　　　　　　　　　　書記官  郭蘭蕙
附錄本判決之論罪法條：
毒品危害防制條例第10條
施用第一級毒品者，處6 月以上5 年以下有期徒刑。
施用第二級毒品者，處3 年以下有期徒刑。
